pl: Sprzęt sportowy > Rekreacja na świeżym powietrzu > Żegluga i sporty wodne > Pływanie łodzią i rafting > Pontony do raftingu: Katarafty; Packrafty
zh-CN: 体育用品 > 户外休闲 > 划船/水上运动 > 赛艇用品 > 漂流筏: 双体漂流艇; 便携式漂流艇
ro-RO: Articole sportive > Recreere în aer liber > Plimbări cu barca și sporturi nautice > Plimbări cu barca și rafting > Plute pentru ape repezi: Cataraft-uri; Packraft-uri
de: Sportartikel > Outdoor-Aktivitäten > Boot- & Wassersport > Bootssport > Rafts: Catarafts; Packrafts
el: Αθλητικά είδη > Υπαίθριες δραστηριότητες αναψυχής > Ναυσιπλοΐα & θαλάσσια σπορ > Ναυσιπλοΐα & ράφτινγκ > Σχεδίες για ορμητικά νερά: Catarafts; Packrafts
pt-BR: Artigos esportivos > Atividades ao ar livre > Canoagem e esportes aquáticos > Navegação e rafting > Botes de rafting: Catarafts; Packrafts
th: อุปกรณ์กีฬา > สันทนาการกลางแจ้ง > กีฬาทางเรือและทางน้ำ > การล่องเรือและแพ > เรือยางล่องแก่ง: คาตาราฟต์; แพยางแบบพกพา
fr: Équipements sportifs > Loisirs de plein air > Plaisance et sports nautiques > Plaisance et rafting > Raftings pour eaux vives: Catarafts; Packrafts
nl: Sportartikelen > Buitenrecreatie > Boten en watersport > Varen en rafting > Boten voor wildwatervaren: Catarafts; Packrafts
hr-HR: Sportska oprema > Rekreacija na otvorenom > Plovidba i vodeni sportovi > Plovljenje čamcem i rafting > Splavi za divlje vode: Splavi za katarafting; Packraft kajak
nb: Sportsutstyr > Friluftsliv > Båt og vannsport > Båt og rafting > Raftflåter: Katarafter; Packrafts
ko: 스포츠용품 > 야외 레크레이션 > 보트 놀이/수상 스포츠 > 보트/래프트 > 급류래프팅 보트: 카타래프트; 팩래프트
sv: Sportartiklar > Utomhusaktiviteter > Båt- och vattensporter > Båtsport > Forsränningsflottar: Katamaranflottar; Packrafts
ja: スポーツ用品 > 屋外レクリエーション > ウォータースポーツ・アクティビティ > カヌー・ラフティング > ホワイトウォーターラフト: キャタラフト; パックラフト
vi: Dụng cụ thể thao > Giải trí ngoài trời > Chèo thuyền và thể thao dưới nước > Chèo thuyển & thả bè > Xuồng hơi: Thuyền phao đôi; Thuyền bơm hơi gấp gọn
lt-LT: Sporto prekės > Poilsis lauke > Plaukiojimas valtimis ir vandens sportas > Plaukimas valtimis ir plaustais > Plaukimo slenksčiais plaustai: Katamaraninio tipo plaustai; Pakuojamos pripučiamos baidarės
cs: Sportovní potřeby > Outdoorové aktivity > Lodě a vodní sporty > Kajaky, kánoe a rafty > Rafty na divokou vodu: Katarafty; Packrafty
pt-PT: Artigos de desporto > Atividades recreativas no exterior > Desportos náuticos e aquáticos > Desportos náuticos e rafting > Embarcações de rafting: Catarafts; Packrafts
sl-SI: Športna oprema > Rekreacija na prostem > Plovba in vodni športi > Plovba in rafting > Rafti za divje vode: Katarafti; Lahki napihljivi čolni
en: Sporting Goods > Outdoor Recreation > Boating & Water Sports > Boating & Rafting > Whitewater Rafts: Catarafts; Packrafts
es: Equipamiento deportivo > Actividades al aire libre > Deportes acuáticos y navegación deportiva > Navegación y rafting > Balsas para el descenso de rápidos: Catarafts; Packrafts
it: Articoli sportivi > Ricreazione outdoor > Sport acquatici > Nautica e rafting > Zattere per acque bianche: Cataraft; Packraft
ru: Спортивные товары > Активный отдых на открытом воздухе > Гребля и водные виды спорта > Товары для гребли и рафтинга > Рафты для сплавов по бурной воде: Сплавные катамараны; Пакрафты
zh-TW: 體育用品 > 室外休閒 > 水上運動 > 划船/泛舟 > 橡皮艇: 雙體充氣艇; 輕量充氣艇
hu: Sportszerek > Szabadtéri kikapcsolódás > Csónakázás és vízi sportok > Csónakázás és rafting > Vadvízi raftok: Kataraftok; Packraftok
da: Sportsartikler > Friluftsliv > Sejling og vandsport > Sejlads og rafting > Raftingbåde: Catarafts; Packrafts
fi: Urheilutarvikkeet > Ulkoharrasteet > Veneily ja vesiurheilu > Veneily ja koskenlasku > Koskilautat: Katamaraanilautat; Packraft-lautat
sk-SK: Športový tovar > Exteriérové rekreakčné športy > Člnkovanie a vodné športy > Člnkovanie a rafting > Rafty na divokú vodu: Katarafty; Packrafty
bg-BG: Спортни стоки > Спортни занимания на открито > Плаване с лодка и водни спортове > Плаване с лодка и рафтинг > Рафтинг лодки за бърза вода: Катарафт лодки; Пакрафт лодки
tr: Spor Malzemeleri > Açık Hava Etkinlikleri > Kayıkçılık ve Su Sporları > Kayıkçılık ve Rafting > Raftlar: Kataraftlar; Packraft'ler